臺灣新北地方法院刑事判決
                                      111年度易字第664號
公  訴  人  臺灣新北地方檢察署檢察官
被      告  簡玉萍

                    籍設新北市○○區○○路00號（新北市土城戶政事務所）                    
上列被告因竊盜案件，經檢察官提起公訴（111年度偵字第36810
號），本院判決如下： 
    主  文
簡玉萍犯竊盜罪，處拘役貳拾日，如易科罰金，以新臺幣壹仟元
折算壹日。 　
　　事  實
一、簡玉萍基於意圖為自己不法所有之竊盜犯意，於民國111年8
     月6日19時許，在新北市○○區○○路00號「板橋大遠百」地下
    一樓賣場內，趁賣場管理人員楊貴如未及注意之際，徒手竊
    取法國依雲EVIAN天然礦泉水（500ML）1瓶、義大利采霓含
    糖可可粉（150G）1包、羊舍鮮羊奶1瓶、AGF LATORY抹茶拿
    鐵（69G）2盒、台灣富有柿2顆、美國藍莓2盒、活力旺美蔬
    菜1盒、佳豆豆漿1瓶等商品（價值合計新臺幣1,206元），
    得手後藏放在隨身包包內，嗣未經結帳櫃台逕行離去，旋為
    楊貴如發現並報警處理，經警到場自簡玉萍之隨身包包內起
    獲上開失竊商品，始悉上情。 
二、案經遠東都會股份有限公司訴由新北市政府警察局海山分局
    報告臺灣新北地方檢察署（下稱新北地檢署）檢察官偵查起
    訴。
    理  由
壹、程序部分：
一、按法院認為應科拘役、罰金或應諭知免刑或無罪之案件，被
    告經合法傳喚無正當理由不到庭者，得不待其陳述逕行判決
    ，刑事訴訟法第306條定有明文。本件被告簡玉萍經合法傳
    喚，於審判期日無正當理由不到庭，有本院公示送達公告證
    書、111年10月11日刑事報到明細、審判筆錄等在卷可考，
    而本院認本案係應科拘役之案件，揆諸上開規定，爰不待被
    告陳述，逕行判決。
二、另按被告以外之人於審判外之言詞或書面陳述，除法律有規
    定者外，不得作為證據，刑事訴訟法第159條第1項定有明文
    。又被告以外之人於審判外之陳述，雖不符前4條之規定，
    而經當事人於審判程序同意作為證據，法院審酌該言詞陳述
    或書面陳述作成時之情況，認為適當者，亦得為證據。當事
    人、代理人或辯護人於法院調查證據時，知有刑事訴訟法第
    159條第1項不得為證據之情形，而未於言詞辯論終結前聲明
    異議者，視為有前項之同意，同法第159條之5亦定有明文。
    本判決所援引之下列事證，或有部分證據屬被告簡玉萍以外
    之人於審判外之陳述，而為傳聞證據，就上開事證，檢察官
    於辯論終結前未對該等證據之證據能力聲明異議，本院復審
    酌前揭陳述作成時之情況，並無違法取證之瑕疵，亦認以之
    作為證據為適當，是本案有關被告以外之人於審判外之供述
    證據，依刑事訴訟法第159條之5規定，均有證據能力。至其
    餘非供述證據部分，無傳聞法則之適用，且非實施刑事訴訟
    程序之公務員因違背法定程序而取得，與本案待證事實復具
    有自然之關連性，均應有證據能力。
貳、實體部分：
一、被告於本院審理時經合法傳喚未到庭，而其固於警詢、偵訊
    及羈押訊問時均保持緘默，然查，上開犯罪事實業據告訴代
    理人楊貴如於警詢時證述綦詳（詳新北地檢署111年度偵字
    第36810號偵查卷第11至12頁），復有新北市政府警察局海
    山分局搜索扣押筆錄、扣押物品目錄表、贓物認領保管單、
    監視器錄影畫面翻拍照片、遭竊商品照片、商品明細、海山
    分局海山派出所警員陳俊宏、黃世東於111年8月12日出具之
    職務報告等附卷可稽（詳同上偵查卷第13頁、第17頁、第20
    至23頁反面、第25頁、第55頁），被告顯有竊取告訴人之上
    開商品無訛。是本件事證已臻明確，被告犯行洵堪認定，應
    依法論科。 
二、核被告所為，係犯刑法第320條第1項之竊盜罪。爰以行為人
    之責任為基礎，審酌被告正值壯年，不思以正途獲取所需，
    恣意竊取他人財物，顯然欠缺法治觀念，兼衡被告之素行、
    高職畢業之智識程度（詳臺灣高等法院被告前案紀錄表、被
    告之全戶戶籍資料）、犯罪之手段、所竊得財物之價值及贓
    物已由告訴代理人領回等一切情狀，量處如主文所示之刑，
    並諭知易科罰金之折算標準。至被告為上開竊盜犯行所得之
    法國依雲EVIAN天然礦泉水（500ML）1瓶、義大利采霓含糖
    可可粉（150G）1包、羊舍鮮羊奶1瓶、AGF LATORY抹茶拿鐵
    （69G）2盒、台灣富有柿2顆、美國藍莓2盒、活力旺美蔬菜
    1盒、佳豆豆漿1瓶，業經告訴代理人領回，有贓物認領保管
    單1紙存卷可考，故被告之犯罪所得既已實際合法發還被害
    人，依刑法第38條之1第5項規定，即毋庸宣告沒收或追徵。
據上論斷，應依刑事訴訟法第299條第1項前段、第306條，刑法
第320條第1項、第41條第1項前段，刑法施行法第1條之1第1項，
判決如主文。
本案經檢察官姜長志偵查起訴，由檢察官鄭心慈到庭執行公訴。
中　　華　　民　　國　　111 　年　　11  　月　　22  　日
                  刑事第十七庭    法  官  劉凱寧 
上列正本證明與原本無異。
如不服本判決，應於判決送達後20日內敘明上訴理由，向本院提
出上訴狀 (應附繕本) ，上訴於臺灣高等法院。其未敘述上訴理
由者，應於上訴期間屆滿後20日內向本院補提理由書「切勿逕送
上級法院」。
                                  書記官  蔡忠衛
中　　華　　民　　國　　111 　年　　11　　月　　22　　日
附錄本案論罪科刑法條全文：
中華民國刑法第320條 
意圖為自己或第三人不法之所有，而竊取他人之動產者，為竊盜
罪，處5年以下有期徒刑、拘役或50萬元以下罰金。
意圖為自己或第三人不法之利益，而竊佔他人之不動產者，依前
項之規定處斷。
前二項之未遂犯罰之。